臺灣臺北地方法院交通事件裁定　　　　100年度交聲字第136號
原處分機關　臺北市交通事件裁決所
異　議　人
即受處分人　潘冠辰
上列異議人即受處分人因違反道路交通管理處罰條例案件，對於
臺北市交通事件裁決所中華民國100年1月28日所為之處分（原處
分案號：北市裁罰字第裁22-Ｚ000000000號），聲明異議，本院
裁定如下：
    主  文
異議駁回。
    理  由
一、按禁止臨時停車線為紅色實線，用以指示禁止臨時停車路段
    ，道路交通標誌標線號誌設置規則第169條第1項、第2項定
    有明文。而禁止臨時停車處所不得停車，道路交通安全規則
    第112條第1項第1款亦定有明文。次按汽車駕駛人停車時，
    在禁止臨時停車處所停車，處新臺幣（下同）600元以上1,
    200元以下罰鍰，道路交通管理處罰條例第56條第1項第1款
    復有明文規定。又汽車駕駛人違規停車而駕駛人不在場，或
    其他違規行為經以科學儀器取得證據資料，當場不能或不宜
    攔截製單舉發者，得對汽車所有人逕行舉發處罰，復為道路
    交通管理處罰條例第7條之2第3款、第6款所明定。
二、原處分意旨略以：本件異議人即受處分人潘冠辰所有車牌號
    碼為QK-3816號之自用小客車（下稱系爭車輛），於99年12
    月20日7時42分許，停放在新北市○○區○○路7號前，屬劃
    有紅色實線表示禁止臨時停車之處所，經原舉發單位新北市
    政府警察局中和第一分局交通分隊警員以拍照之方式採證，
    認異議人有違反道路交通管理處罰條例第56條第1項第1款之
    違規行為，而以北縣警交大字第C00000000號舉發違反道路
    交通管理事件通知單掣單逕行舉發。嗣異議人於通知單上所
    載應到案日期前99年12月20日到案繳納罰鍰，並於100年1月
    19日提出申訴，經原處分機關臺北市交通事件裁決所向原舉
    發單位查覆結果仍認異議人有上開違規行為，原處分機關乃
    於100年1月28日依道路交通管理處罰條例第56條第1項第1款
    及違反道路交通管理事件統一裁罰基準表之規定，以異議人
    有「在禁止臨時停車處所停車」之行為，裁處罰鍰900元，
    異議人於同日收受裁定後，旋於同日提出本件聲明異議等語
    。
三、本件異議意旨略以：伊之上開車輛於99年12月19日23時許，
    因在臺北市○○路上拋錨無法發動，故雇用拖吊車將之拖至
    新北市○○區○○路7號即平日修護車輛之冠遠汽車廠門前
    停放，以便隔日該店於開門營業時得直接進行維修，因當時
    為半夜，地處黑暗，且東側緊貼機車停車格，西側緊鄰57號
    停車位，根本未妨礙交通，而冠遠修車廠當時亦非開門營業
    時間，不生妨礙該店營業與相關通道，並未對社會公共環境
    有任何負面效應，如前任縣長舉行純電公車發表會或新北市
    政府舉行市長就職典禮，出席人員之座車或執勤之警車均停
    放在紅線區域，甚或雙排停車，並未見任何警員開單或拖吊
    ，為此請求撤銷原處分等語。
四、經查：
  (一)異議人確有於99年12月20日7時42分許，將其所有之系爭
      車輛，停放於新北市○○區○○路7號前劃有紅色實線表
      示禁止臨時停車之處所等情，為異議人所不爭執，並有臺
      北縣政府警察局北縣警交大字第C00000000號舉發違反道
      路交通管理事件通知單、新北市政府警察局中和第一分局
      新北警中一交字第1000002855號函各1份及違規採證照片
      14幀在卷可稽。
  (二)本件異議人雖辯稱在因當時天色昏暗，看不出該處為紅線
      ，且將車輛停放該處並不致妨礙交通云云，惟經本院檢視
      上揭違規之採證照片，異議人停車之地點緊臨道路邊緣繪
      設有表示禁止臨時停車之紅色標線，且清晰可見，並無使
      人混淆誤認之可能，是異議人自能知悉其停車之地點係禁
      止臨時停車處所至明。況異議人自承平日維護保養車輛均
      至冠遠汽車廠，則顯見上開停車地點異議人會定期前往，
      對於週遭客觀環境異議人當有相當認識，更無理由諉稱不
      知該汽車廠門前劃設有禁止臨時停車紅線之事實，其辯解
      要無可採。又按道路交通管理處罰條例第56條第1項第1款
      「在禁止臨時停車處所停車」之規定，並未如同條項第5
      款將「在顯有妨害他人、車通行處所停車」列為其構成要
      件要素，是異議人將所有之自用小客車停放於禁止臨時停
      車之處所，即已違反道路交通管理處罰條例第56條第1項
      第1款之規定，自無需另行審酌車輛是否有妨害其他人車
      通行之事實。且交通法律、法規之設置，不能任由個別人
      民自行判斷當否而決定是否遵守，否則法律即形同虛設，
      無法保障其他駕駛用路人之安全及權益，則豈非所有違規
      人均可主張於路面尚可供車輛通行而無礙行人及交通之情
      形下，即無違規可言？故異議人既坦承於前揭時間地點，
      在禁止臨時停車處所停車之事實，已如前述，異議人聲明
      異議辯稱於該處停車並無妨害人車通行云云，無可採信。
  (三)又異議人辯稱如政府機關舉辦活動，出席人員之座車均停
      放在紅線區域，甚或雙排停車，並未見任何警員開單或拖
      吊云云，惟遵守交通規則乃屬所有使用道路之參與交通者
      之義務，且應隨時遵守此項義務，不因有無員警在場取締
      ，或以何種方式取締而有差異，且所謂平等原則係避免合
      法權益遭受無正當理由之差別待遇，以維實質平等，就不
      法違規遭受取締之情，難謂具有合法權益，故行為人不得
      要求行政機關為不法行政行為之平等，是以，縱然員警執
      行取締交通違規勤務時，因執法人員不足，或依阻礙交通
      情節輕重之不同等考量，而未全面性取締違規，亦非異議
      人可據以免責之事由。
五、綜上所述，本件異議人確有於上揭時、地禁止臨時停車處所
    停車之違規行為，原處分機關依道路交通管理處罰條例第56
    條第1項第1款，及違反道路交通管理事件統一裁罰基準表之
    規定，裁處異議人罰鍰900元，核無不當。本件聲明異議為
    無理由，應予駁回。
六、據上論斷，應依道路交通事件處理辦法第18條裁定如主文。
中    華    民    國    100   年     4    月    21    日
                臺灣臺北地方法院交通法庭
                              法  官  楊雅清
上正本證明與原本無異。
如不服本裁定，應於裁定送達後5日內向本院提出抗告狀。
                              書記官  吳俊龍
中    華    民    國   100    年    4     月    21    日